# 一点疑惑

提问人：hisyswuying 时间：2012-02-13 16:09:27
今天，拿到中瑞岳华的《计学撮要》的PDF版，非常高兴，刚好有个技术问题，马上在书里找到解释，但也有点疑惑。 问题：A有限公司，控股B,C,公司，每月编制合并报表， 2011 年 5 月，A有限公司以净资产增资方式，变为股份公司，简称新A，控股B,C公司，没有变更，还是有限公司。 2011 年的年报，出合并报表，新A公司的期初数，是什么？ 《计学撮要》称，根据证监会 32 号令第九条规定:“有限责任公司按原账面净资产值折股整体变更为股份有限公司的，持续经营时间可以从有限责任公司成立之日起计算。”，即，原有限责任公司自年初至变更日止期间的经营成果和现金流量应当纳入股份有限公司在变更当年度的利润表和现金流量表；原有限责任公司变更当年的年初资产负债表应当作为变更当年年末的资产负债表上的期初比较数列示(除当年度内发生同一控制下企业合并等需调整期初比较数据的特殊情况外)。 我的疑惑： 1 、股份公司是法律主体的新公司，他的期初数，应为“0”,他延续的旧有限公司的资产和负债，是股东投入的，（净资产=资产-负债），在实务中，如果，投资人，新投入货币资金，成立股份公司，在当年的年报中，期初数就是“0”，不能因为，他承接了旧有限公司的资产、负债，就说他是旧公司。 2 、我理解，合并报表是会计主体，应该不是法律主体，在编制报表的过程中，会计主体的延续，是否能按法律主体来 请大家指教啊

回答人：chenyiwei
这个问题已经讨论过多次。有限责任公司整体变更为股份有限公司，属于公司形式的变更（这一点《公司法》也是承认的），因此并不是新设一个会计主体。由于有限责任公司和股份有限公司在治理机制、对外责任承担等方面有较多类似之处，所以变更时是把原有限公司的历史成本基础延续下来的，不同于新设公司。这一点与国有非公司制企业的公司制改建不同。